最高法院刑事判決　　　　　　一○○年度台上字第四八一一號
上　訴　人　杜俊億
選任辯護人　王東山律師
上列上訴人因違反毒品危害防制條例案件，不服台灣高等法院中
華民國九十九年三月二十四日第二審判決（九十九年度上訴字第
三九五號，起訴案號：台灣板橋地方法院檢察署九十七年度偵字
第二三五七九號），提起上訴，本院判決如下：
    主  文
上訴駁回。
    理  由
一意圖販賣而持有第二級毒品部分：
按刑事訴訟法第三百七十七條規定，上訴於第三審法院，非以判
決違背法令為理由，不得為之。是提起第三審上訴，應以原判決
違背法令為理由，係屬法定要件。如果上訴理由書狀並未依據卷
內訴訟資料，具體指摘原判決不適用何種法則或如何適用不當，
或所指摘原判決違法情事，顯與法律規定得為第三審上訴理由之
違法情形，不相適合時，均應認其上訴為違背法律上之程式，予
以駁回。本件原判決維持第一審依想像競合犯關係從一重論處上
訴人杜俊億意圖販賣而持有第二級毒品罪刑之判決，駁回該部分
其在第二審之上訴，已詳敘認定犯罪事實所憑之證據及其認定之
理由，並對上訴人否認犯罪之辯詞，如何不足採信，均已依據卷
內資料，詳予指駁，從形式上觀察，並無任何足以影響判決結果
之違法情形存在。查警方在上訴人租住之台北縣三重市（改制為
新北市三重區○○○路○段一００號三樓查獲之扣案(1)含有第二
級毒品甲基安非他命及第三級毒品硝甲西泮（硝甲氮平，俗稱一
粒眠）成分之粉紅色圓形藥錠五八顆。(2)含有第二級毒品亞甲基
雙氧甲基安非他命（ＭＤＭＡ，俗稱搖頭丸）成分之綠色圓型藥
錠四一七顆、土黃色圓形藥錠九０顆、黃色圓形藥錠四四顆。(3)
含有第二級毒品亞甲基雙氧甲基安非他命、第三級毒品愷他命及
微量第二級毒品亞甲基雙氧安非他命（ＭＤＡ）等成分之藍色圓
形藥錠及含有第二級毒品亞甲基雙氧甲基安非他命及第三級毒品
愷他命等成分之藍綠色圓形藥錠共四一顆。(4)含有第二級毒品甲
基安非他命、亞甲基雙氧安非他命及亞甲基雙氧甲基安非他命及
微量第三級毒品 4-溴-2,5-二甲氧基苯乙基胺等成分之深粉紅色
藥錠一０二顆。(5)含有第四級毒品硝西泮（耐妥眠）成分之淡綠
色圓形藥錠四八一０顆（以上藥錠共五五六二顆）。(6)第三級毒
品愷他命（白色晶體，總毛重六七三‧二六公克），雖屬違法搜
索取得之證據，但本件警方係持台灣台北地方法院核發之搜索票
，對涉犯詐欺案件之案外人蔡政泰執行搜索，該搜索票所記載之
搜索處所為「台北縣三重市○○路○段一００號三樓」，與前揭
上訴人租住處地址相同，復未限制搜索地點為該樓層之何部分，
使執行搜索之員警誤認搜索範圍，顯見員警並非故意違法搜索，
且查獲之毒品數量甚鉅，對國民身心健康發生危害之可能甚大，
原審依刑事訴訟法第一百五十八條之四規定，權衡人權保障及公
共利益之均衡維護後，認該扣得之毒品具有證據能力，已於理由
內詳予說明，經核於法並無違誤。而證據之取捨及事實之認定，
為事實審法院之職權，苟其判斷無違經驗法則或論理法則，即不
能任意指為違法。查上揭扣案之毒品，經內政部警政署刑事警察
局鑑驗結果，分別含有前述第二、三、四級毒品之成分，有該局
民國九十七年九月九日刑鑑字第０九七０一二一三二０號鑑定書
可稽，原判決依憑上情，參酌上訴人所供其平日施用毒品之數量
、扣案夾鏈袋、分裝盤以及卷內其他證據調查之結果，綜合判斷
，認上訴人購入上揭毒品，原欲供自己施用，嗣因見數量龐大，
非短期內可施用完畢，乃萌生供販賣營利之意圖，確有如事實欄
所載之意圖販賣而持有第二、三、四級毒品之犯行，已詳敘其取
捨證據及認定事實之心證理由，所為論斷無違經驗法則及論理法
則，亦無所指理由不備或理由矛盾之違法情形存在。又是否適用
刑法第五十九條規定酌量減輕其刑，乃事實審法院得依職權自由
裁量之事項，原審審酌上訴人犯罪情狀，既未認有顯可憫恕之情
形，未適用上開法條酌量減輕其刑，自無違法可言。上訴意旨，
對於原判決究竟如何違背法令，並未依據卷內資料為具體之指摘
，徒執陳詞，而為事實之爭辯，並對原審採證認事及量刑職權之
適法行使，任意爭執，難謂已符合首揭法定上訴要件，其此部分
之上訴違背法律上之程式，應予駁回。
二轉讓第三級毒品部分：
按刑事訴訟法第三百七十六條所列各罪之案件，經第二審判決者
，不得上訴於第三審法院，法有明文。本件上訴人另因轉讓第三
級毒品（四罪）案件，原審係依毒品危害防制條例第八條第三項
論處罪刑，該罪之法定最重本刑為有期徒刑三年，核屬刑事訴訟
法第三百七十六條第一款之案件。依首開說明，既經第二審判決
，自不得上訴於第三審法院，上訴人猶復提起上訴，顯為法所不
許，應併予駁回。
據上論結，應依刑事訴訟法第三百九十五條前段，判決如主文。
中    華    民    國  一○○  年    八    月  三十一  日
                      最高法院刑事第八庭
                          審判長法官  石  木  欽  
                                法官  洪  佳  濱  
                                法官  段  景  榕  
                                法官  周  煙  平  
                                法官  張  祺  祥  
本件正本證明與原本無異
                                      書  記  官  
中    華    民    國  一○○  年    九    月    六    日
                                                      Ｅ